臺灣高等法院刑事判決　　　　　　　　　 94年度上易字第6號
上　訴　人　臺灣宜蘭地方法院檢察署檢察官
被　　　告　甲○○原名陳淑玲
上列上訴人因被告毒品危害防制條例案件，不服臺灣宜蘭地方法
院93年度易字第393 號，中華民國93年11月19日第一審判決（起
訴案號：臺灣宜蘭地方法院檢察署93年度毒偵字第823號；併辦
案號：九十三年度毒偵字第一二二一號），提起上訴，本院判決
如下：
    主  文
原判決撤銷。
甲○○連續施用第二級毒品，累犯，處有期徒刑陸月，如易科罰
金，以參佰元折算壹日。
    事  實
一、甲○○前因施用毒品案件，經觀察、勒戒後，認無繼續施用
    毒品之傾向，經台灣宜蘭地方法院檢察署檢察官於民國九十
    年十二月二十四日以九十年度毒偵字第一四○一號不起訴處
    分確定，又因施用毒品案件，經觀察、勒戒後，認有繼續施
    用毒品之傾向，經同署檢察官聲請簡易判決處刑，由原審法
    院以九十一年度宜簡字第一六四號判處有期徒刑二月如易科
    罰金，以三百元折算壹日確定；再因施用毒品案件，經同署
    檢察官偵查起訴，已由原審法院以九十二年易字第三二三號
    判處有期徒刑三月如易科罰金，以三百元折算壹日確定，甫
    於九十三年一月九日執行完畢。
二、甲○○復基於施用第二級毒品安非他命之概括犯意，自九
    十三年六月二十五日中午起至至九十三年七月四日止，連續
    在宜蘭縣礁溪鄉○○路二二四號五樓之二其住處，先後施用
    安非他命多次。經警於九十三年七月五日上午十時二十八分
    許，採其尿液送驗後，發現有安非命陽性反應，而查悉上情
    ，經偵查起訴，甲○○於原審審理時逃匿經通緝。及通緝
    期間自九十三年九月三十日起，仍連續在宜蘭縣礁溪鄉○○
    路二二四號五樓之二其住所，施用安非他命。嗣經警緝獲，
    於九十三年十一月一日十八時五十分許為警採尿送驗後，發
    現有安非命陽性反應，而查悉上情。
三、案經宜蘭縣警察局宜蘭分局報告臺灣宜蘭地方法院檢察署檢
    察官偵查起訴及移請併辦。
    理  由
一、本院查：
（一）右揭事實二之、部分，業據被告於警訊、原審審理時
      供承不諱。
（二）事實二之部分，有被告尿液呈安非他命陽性反應之慈濟
      大學濫用藥物檢驗總表在卷足稽（附於93年度毒偵字第
      823號警訊卷第五頁）。事實二之部分，亦有被告尿液
      呈安非他命陽性反應之慈濟大學濫用藥物檢驗總表在卷足
      稽（附於九十三年度毒偵字第一二二一號警訊卷第五頁）
      。
（三）又被告前因施用毒品案件，經觀察、勒戒後，認無繼續施
      用毒品之傾向，經台灣宜蘭地方法院檢察署檢察官於九十
      年十二月二十四日以九十年度毒偵字第一四○一號不起訴
      處分確定，又因施用毒品案件，經觀察、勒戒後，認有繼
      續施用毒品之傾向，經同署檢察官聲請簡易判決處刑，由
      原審法院以九十一年度宜簡字第一六四號判處有期徒刑二
      月如易科罰金，以三百元折算壹日確定等情，有本院被告
      全國前案紀錄表存卷足參。
（四）本件事證明確，被告犯行洵堪認定。
二、核被告甲○○甲○○係犯毒品危害防制條例第十條第二項之
    施用第二級毒品罪。其施用毒品前持有安非他命之低度行為
    ，已為施用之高度行為所吸收，不另論罪。其先後多次施用
    安非他命抵癮之犯行，時間緊接，方法相同，觸犯構成要件
    相同之罪，顯皆係基於概括犯意反覆為之，應依刑法第五十
    六條連續犯之規定，論以一罪，並加重其刑。又被告前有事
    實欄所指之犯罪科刑及執行情形，有本院被告全國前案紀錄
    表在卷可查，其於有期徒刑執行完畢五年內，再犯有期徒刑
    以上之本罪，為累犯，應依法加重其刑，並依法遞加重之。
三、移送併辦部份（即事實二之部分），因與前已起起訴部分
    ，有連續犯之裁判上一罪關係，為起訴效力所及，自應併予
    審判。
四、原審據以論科固非無見，惟查前開檢察官移送併辦部份（事
    實二之部分），原審僅憑被告於原審之自白未有檢驗報告
    即予論罪，且未敘明該部分何以為起訴效力所及而併予審理
    ，尚有未洽。檢察官檢送卷證上訴意旨請求併辦，為有理由
    ，應由本院將原判決撤銷改判。爰審酌被告有多次施用毒品
    前科，犯罪之手段，所生危害，及其犯罪後態度等一切情狀
    ，量處如主文第2項所示之刑，並諭知易科罰金折算標準。
五、被告甲○○經合法傳喚，無正當之理由不到庭，爰不待其陳
    述，逕行判決。
據上論斷，應依刑事訴訟法第369條第1項前段、第364條、第371
條、第299條第1項前段，毒品危害防制條例第10條第2項，刑法
第11條前段、第56條、第47條、第41條第1項，罰金罰鍰提高標
準條例第2條，判決如主文。
本案經檢察官劉文水到庭
中　　華　　民　　國　　94　　年　　2 　　月　　22　　日
　　　　　　　　　刑事第九庭審判長法　官　陳　祐　治
　　　　　　　　　　　　　　　　  法　官  黃　聰　明
　　　　　　　 　 　　　　　　　　法　官  王  炳  梁
以上正本證明與原本無異。
不得上訴。
                                  書記官　詹　麗  珠
中　　華　　民　　國　　94　　年　　2 　　月　　22　　日
附錄本判決論罪科刑法條全文：
毒品危害防制條例第十條第二項
施用第二級毒品者，處三年以下有期徒刑。
